【裁判字號】    97,上訴,4595
【裁判日期】    971023
【裁判案由】    違反毒品危害防制條例
【裁判全文】
臺灣高等法院刑事判決                97年度上訴字第4595號
    上  訴  人
    即  被  告  甲○○
上列上訴人因違反毒品危害防制條例案件，不服臺灣新竹地方法
院97年度訴字第692號，中華民國97年8月25日第一審判決（起訴
案號：臺灣新竹地方法院檢察署97年度毒偵字第1021號），提起
上訴，本院判決如下：
    主  文
上訴駁回。
    理  由
一、依刑事訴訟法第350條、第361條、第362條、第367條規定，
    不服地方法院之第一審判決而上訴者，須提出上訴書狀，並
    應敘明具體理由，為上訴必備之程式；其所提出之書狀未敘
    述上訴理由，或僅曾以言詞陳述上訴理由者，均應於上述期
    間屆滿後20日內補提理由書於第一審法院。第一審法院經形
    式審查，認逾期未補提上訴理由者，應定期間先命補正；逾
    期未補正者，為上訴不合法律上之程式，應以裁定駁回。倘
    已提出上訴理由，但所提非屬具體理由者，則由第二審法院
    以上訴不合法律上之程式，判決駁回。而所謂具體理由，必
    係依據卷內既有訴訟資料或提出新事證，指摘或表明第一審
    判決有何採證認事、用法或量刑等足以影響判決本旨之不當
    或違法，而構成應予撤銷之具體事由，始克當之（例如：依
    憑證據法則具體指出所採證據何以不具證據能力，或依憑卷
    證資料，明確指出所為證據證明力之判斷如何違背經驗、論
    理法則）；倘僅泛言原判決認定事實錯誤、違背法令、量刑
    失之過重過輕微，而未依上揭意旨指出具體事由，或形式上
    雖已指出具體事由，然該事由縱使屬實，亦不足以認為原判
    決有何不當或違法者（例如：對不具有調查必要性之證據，
    法院未依聲請調查亦未說明理由，或援用證據不當，但除去
    該證據仍應為同一事實之認定），皆難謂係具體理由，俾與
    第二審上訴制度旨在請求第二審法院撤銷、變更第一審不當
    或違法之判決，以實現個案救濟之立法目的相契合，並節制
    濫行上訴（最高法院97年度台上字第892號判決參照）。又
    第二審法院認為上訴書狀未敘述理由，依刑事訴訟法第367
    條但書規定，始應定期間命其補正。如認上訴書狀已敘述理
    由，但其理由非屬具體，其所為上訴，即不符上訴之法定要
    件，自得逕行判決駁回，無定期命補正問題（最高法院97年
    度台上字第3599號判決參照）。
二、經查：本件原判決依上訴人即被告甲○○於原審準備程序、
    審判中自白認罪，而被告為警查獲所採集之尿液（代號：北
    097095），經送詮昕科技股份有限公司檢驗結果，呈海洛因
    經人體代謝後之嗎啡陽性反應；安非他命、甲基安非他命陽
    性反應，亦有真實姓名代號對照表、詮昕科技股份有限公司
    於97年3月27日出具之濫用藥物尿液檢驗報告為據。 並以被
    告前於87年間，因施用毒品案件，經原審依職權裁定送觀察
    、勒戒後，認無繼續施用毒品傾向，由原審於87年10月19日
    以87年度易字第836號為免刑判決確定。又於88年間，因2犯
    施用毒品案件， 經原審以88年度毒聲字第218號裁定送觀察
    、勒戒後，認有繼續施用毒品傾向，再經原審以88年度毒聲
    字第1206號裁定令入戒治處所施以強制戒治，嗣因停止戒治
    而出所、付保護管束， 迄至89年5月27日管護管束期滿而視
    為執行完畢。復再於90年間，因3犯施用毒品案件， 經原審
    以90年度毒聲字第522號裁定令入戒治處所施以強制戒治 ，
    嗣因停止戒治而出所、撤銷停止戒治而入所，迄至91年10月
    8日執行完畢而釋放。另於上開強制戒治執行完畢後5年內，
    即自93年7月間某日起至94年7月19日止，因連續同時基於施
    用第一、二級毒品犯行，經原審於95年4月7日以94年度訴字
    第41號判處有期徒刑2年確定，嗣經原審於96年7月30日以96
    年度聲減字第670號判處有期徒刑1年確定， 並於96年9月11
    日縮刑期滿執行完畢等情，有本院被告前案紀錄表、在監在
    押全國紀錄表在卷可按， 被告既於91年10月8日強制戒治執
    行完畢之5年內再犯上開所示之施用毒品犯行， 是其於強制
    戒治執行完畢5年後再犯本案施用第一、二級毒品犯行 ，徵
    諸最高法院95年度第7次刑事庭會議決議意旨， 自應依法予
    以論罪科刑。認公訴人逕予追訴，並無不合，認定被告有施
    用第一、二級毒品海洛因、安非他命之犯行。並審酌被告無
    視法令之禁止，前已因施用毒品案件，經裁定送觀察勒戒、
    強制戒治後，竟再度施用足以導致精神障礙及生命危險之成
    癮性毒品，顯無悔改之意，兼以施用毒品所生危害以自戕健
    康為主，及其犯後坦承犯行等一切情狀，量處施用第一級毒
    品有期徒刑8月，施用第二級毒品有期徒刑6月，並定其應執
    行刑1年。均已詳敘其所憑證據、認定理由及量刑依據。 從
    形式上觀察，原判決並無認定事實錯誤、量刑瑕疵或違背法
    令之情形。被告上訴理由雖主張其坦承犯行，惟認原審判決
    事實係尹所供出，並非警員所查獲，應為自首減刑之適用，
    惟查本件被告自警詢至原審判決中均未曾主張伊屬自首，且
    施用毒品之時間、地點雖均係被告所供出，惟被告係在警方
    採尿送驗結果呈陽性反應下而供出施用之事實，而非屬警方
    未懷疑其施用毒品犯嫌採尿前所自白，此有被告警詢筆錄否
    認有施用毒品一節可憑，故其空言有自首減刑云云，顯屬誤
    解自首的要件，依卷存資料觀察，難認屬具體的上訴理由。
    揆諸上開說明，顯然置原判決已經明白論斷審酌、說明之事
    項於不顧，意在拖延訴訟，自形式上觀察，核非足以動搖原
    判決之具體理由，依照上揭說明，應認其上訴為不合法律上
    之程式，予以駁回，並不經言詞辯論為之。
據上論斷，應依刑事訴訟法第367條前段、第372條，判決如主文
。
中    華    民    國    97    年    10    月    23    日
                  刑事第４庭審判長法  官  陳筱珮
                                  法  官  鄭水銓
                                  法  官  周煙平
以上正本證明與原本無異。
施用第一級毒品罪部分如不服本判決，應於收受送達後十日內向
本院提出上訴書狀，其未敘述上訴之理由者並得於提起上訴後十
日內向本院補提理由書（均須按他造當事人之人數附繕本）。
其餘不得上訴。
                                  書記官  蕭麗珍
中    華    民    國    97    年    10    月    27    日
附錄：本案論罪科刑法條全文
毒品危害防制條例第10條
施用第一級毒品者，處 6 月以上 5 年以下有期徒刑。
施用第二級毒品者，處 3 年以下有期徒刑。


司法院資訊處製作；財團法人民間司法改革基金會備份。
